臺灣新北地方法院民事裁定
111年度聲字第33號
聲  請  人  吳張淑真
相  對  人  楊家毓  
上列當事人間聲請停止執行事件，本院裁定如下：
    主  文
聲請人供擔保新臺幣伍拾肆萬貳仟柒佰零捌元後，本院111年度
司執字第16946號強制執行事件之強制執行程序，於本院111年度
訴字第285號確認公證書無效事件判決確定或撤回前，應暫予停
止。
    理  由
一、按有回復原狀之聲請或提起再審或異議之訴，或對於和解為
    繼續審判之請求，或提起告調解無效之訴、撤銷調解之訴，
    或對於許可強制執行之裁定提起抗告時，法院因必要情形或
    依聲請定相當並確實之擔保，得為停止強制執行之裁定，強
    制執行法第18條第2項定有明文。次按准許本票強制執行之
    裁定、准許拍賣抵押物之裁定及有執行力之公證書，性質上
    均屬非訟事件，初無確定實體上法律關係之效力。故非訟事
    件法第195條第2、3項、強制執行法第18條第2項及公證法第
    13條第3項，為兼顧債務人之權益，乃分別情形設其停止執
    行之規定。又法院依強制執行法第18條第2項定擔保金額而
    准許停止強制執行之裁定者，該項擔保係備供債權人因停止
    執行所受損害之賠償，其數額應依標的物停止執行後，債權
    人未能即時受償或利用該標的物所受之損害額，或其因另供
    擔保強制執行所受之損害額定之，非以標的物之價值或其債
    權額為依據（最高法院86年度台抗字第442號裁判參照）。
二、查相對人係以本院臺灣新北地方法院民間公證人詹孟龍事務
    所之110年度新北院民公龍字第102596號公證書暨聲請人與
    相對人簽署之金錢消費借貸契約為執行名義，就聲請人所有
    如附表所示之不動產聲請強制執行，現為本院111年度司執
    字第16964號強制執行事件（下稱系爭執行事件）執行中，
    尚未執行終結，業經本院調閱系爭執行事件執行卷。而聲請
    人本件主張其已向本院訴請確認上開公證書無效事件，故依
    公證法第13條第3項規定聲請就附表所示不動產停止執行等
    情，經本院調閱本院111年度訴字285號民事卷宗屬實，是聲
    請人之聲請即合於上開規定，本院自得依該規定許聲請人提
    供相當並確實之擔保停止執行。
三、又相對人於系爭執行事件聲請執行之內容（即主張執行之執
    行債權）為新臺幣（下同）250萬元，及自違約之日起民國1
    11年1月21日起，每萬元每日20元計算之違約金。而聲請人
    提起上開確認之訴時，相對人因系爭執行事件僅進行至查封
    登記，相對人就上揭金額均未受償。另依內政部不動產交易
    實價查詢服務網所示，如附表所示不動產於近期內之每坪交
    易金額為30.89萬元，此有該網頁列印資料1紙附卷可稽，是
    依此計算，附表所示不動產之價格約有757萬元，而已高於
    相對人之請求金額，故倘附表不動產經執行後，相對人可得
    受償之金額即其聲請之執行金額。又聲請人訴請之上開民事
    確認之訴，其訴訟價額經核定為250萬元，屬得上訴第三審
    之案件，故計算聲請人停止附表所示不動產執行程序之擔保
    金額，應以該執行程序停止執行後，相對人未能即時拍賣附
    表所示不動產得以受償之250萬元及每萬元每日之違約金5,0
    00元之利息損失為據。參酌司法院所頒各級法院辦案期限實
    施要點，第一、二、三審通常程式審判案件之期限分別為1
    年4月、2年、1年，共計4年4月，故以此預估聲請人獲准停
    止強制執行，因而致相對人之執行延宕期間為4年4月，是相
    對人因停止執行不當而可能遭受之損害應為542,708元【計
    算式：(2,500,000元+5,000)×5%×4.333年＝542,708元；元以
    下四捨五入】，爰依此酌定如主文第一項所示之相當擔保金
    額，予以准許，並裁定如主文所示。
中　　華　　民　　國　　111 　年　　2 　　月　　21　　日
                  民事第五庭    法　官　曹惠玲
以上正本係照原本作成。　　　　　　　　　
如對本裁定抗告，應於收受裁定正本送達後10日內向本院提出抗
告狀，並繳納抗告裁判費新臺幣1,000元整。
中　　華　　民　　國　　111 　年　　2 　　月　　22　　日
                                書記官  涂菀君
附  表：　　　　　　　　　　　　　　
土地標示             編 號 土　　　地　　　坐　　　落        地目 面　　積  權利範圍  縣 市  鄉鎮市區  段 小段 地號   平方公尺   １ 新北市  中和區  南山   0000-0000    320.88   1000分之55 建物標示             編號  建號  基地坐落  建築式樣主要建築材料及房屋層數  建物面積（平方公尺）    權利範圍     建物門牌    樓層及面積   附屬建物面積   １  00000-000  新北市○○區○○段000000000地號  5層鋼筋混凝土造  4層層次面積：61.92   陽臺：6.20  全部     新北市○○區○○路000號4樓